【裁判字號】    98,交聲,3750
【裁判日期】    981023
【裁判案由】    交管條例聲異
【裁判全文】
臺灣板橋地方法院交通事件裁定       98年度交聲字第3750號
原處分機關  交通部公路總局臺北區監理所
異  議  人
即受處分人  正峰汽車貨運股份有限公司
法定代理人  甲○○
上列異議人因違反道路交通管理處罰條例案件，對於交通部公路
總局臺北區監理所，於民國98年10月1 日以北監營裁字第裁40-C
00000000號違反道路交通管理事件裁決書所為之處分，聲明異議
，本院裁定如下：
    主    文
異議駁回。
    理    由
一、異議意旨略以：異議人正峰汽車貨運股份有限公司所有車號
    109-HT號營業貨運曳引車（下稱系爭車輛），於民國98年8
    月26日10時52分許，行經台北縣淡水外環道北新路、淡金路
    路口，為警會同至淡水拖車地磅過磅後，舉發有超重3.54噸
    之情事；然系爭車輛當日在工地裝載完畢後過磅，並未超出
    38.5噸，且在經警開立舉發違反道路交通管理事件通知單（
    下稱舉發通知單）後，再自行回淡水拖車地磅秤量結果，載
    重亦未超出38.5噸，又2 次在淡水拖車地磅過磅結果不同，
    足見該地磅有誤差，則原處分機關依淡水拖車地磅秤量結果
    而為裁決即有不當，爰請求撤銷云云。
二、按貨車裝載貨物不得超過核定之總重量，道路交通安全規則
    第79條第1 項第1 款定有明文。復按汽車裝載貨物超過核定
    之總重量、總聯結重量者，處汽車所有人罰鍰，並記汽車違
    規紀錄1 次；又有前2 項規定之情形者，應責令改正或當場
    禁止通行，並處新台幣（下同）10,000元罰鍰，超載10公噸
    以下者，以總超載部分，每1 公噸加罰1,000 元……，未滿
    1 公噸以1 公噸計算，道路交通管理處罰條例第29條之2 第
    1 項前段、第3 項亦有明文。經查：
  (一)異議人所有系爭車輛於前述時、地，因裝載之廢土明顯超出
    車斗疑似超載，經警攔停並會同駕駛甲○○在淡水拖車地磅
    秤量後，發現裝載廢土達總重量38.54 噸，核重35噸，故超
    重3.54噸等情，有本件裁決書、舉發通知單、甲○○簽名於
    上之地磅單、台北縣政府警察局淡水分局98年9 月29日北縣
    警淡交裁字第0980029557號函各1 紙在卷可稽（見本院卷第
    5 、7 、11頁），則此等事實堪以認定。
  (二)異議人雖以前詞置辯，然本件裁決依據之裝載總重，係員警
    會同駕駛薛瑞共同秤量結果，且地磅單上並有甲○○之簽名
    ，業如前述，自較甲○○事後單獨在淡水拖車地磅秤量結果
    為可信；換言之，甲○○自行過磅係於相隔約14分鐘後（有
    院卷第10頁地磅單2 紙可憑），則系爭車輛裝載是否已有變
    動，尚非無疑；況且，依該次甲○○單獨過磅結果顯示，總
    重為38.46 噸，亦超重3.46噸，則依前開法條所示未滿1公
    噸以1 公噸計算之規定，應按超重4 噸計算，而與本件裁決
    認定係超重3.54噸，應按超重4 噸計算，並無不同。至於異
    議人辯稱系爭車輛在工地裝載完畢後過磅，並未超出38.5噸
    云云，惟本件系爭車輛核重為35噸，業如前述，則異議人所
    辯已不足以支持其無違反道路交通管理處罰條例第29條之2
    之規定，況異議人並未提出具有公信力之地磅秤量單據，僅
    空言辯稱未超重云云，顯不足採。
三、綜上所述，異議人所辯並非有據。從而，原處分機關以異議
    人所有之系爭車輛超載3.5 公噸，按超重4 噸計算，裁處罰
    鍰14,000元，並記汽車違規紀錄1 次，即屬所據。異議人執
    前詞認本件裁決不當，為無理由，應予裁定駁回。
四、應依道路交通案件處理辦法第19條，裁定如主文。
中    華    民    國    98    年    10    月    23    日
                  交通法庭  法  官  洪珮婷
以上正本證明與原本無異。
如不服本裁定，應於收受送達後5 日內向本院提出抗告狀。
                            書記官  陳永訓
中    華    民    國    98    年    10    月    23    日


司法院資訊處製作；財團法人民間司法改革基金會備份。
